臺灣臺北地方法院刑事判決
110年度智簡字第58號
聲  請  人  臺灣臺北地方檢察署檢察官
被      告  王雅慧


上列被告因違反商標法案件，經檢察官聲請以簡易判決處刑（11
0年度偵字第26829號），本院判決如下：
    主  文
王雅慧犯商標法第九十七條後段之透過網路方式非法販賣侵害商
標權之商品罪，處拘役肆拾日，如易科罰金，以新臺幣壹仟元折
算壹日。
扣案如附表所示之仿冒商標商品均沒收；未扣案之犯罪所得新臺
幣參仟元沒收，於全部或一部不能沒收或不宜執行沒收時，追徵
其價額。 
    事實及理由
一、王雅慧明知如附表所示之各註冊審定號之商標，分別係如附
    表所示各商標權人向我國經濟部智慧財產局（以下簡稱智財
    局）申請註冊核准登記，而取得指定使用於貼紙之商標專用
    權，現該商標仍在專用期限內，未經商標權人之同意或授權
    ，不得於同一或類似商品，使用相同或近似之註冊商標，亦
    不得意圖販賣而持有、陳列上開商標之商品。竟基於販賣或
    意圖販賣而陳列仿冒商標商品之犯意，於民國109年6、7月
    間之某日，未經上開商標權人之同意或授權，分別向大陸地
    區阿里巴巴網站購入仿冒「DORAEMON」(商標註冊審定號:00
    000000)及仿冒「MY MELODY」(商標註冊審定號:00000000)
    商標之指甲彩繪貼紙，並利用蝦皮拍賣帳號「Omichelle0」
    ，公開陳列販售上開仿冒商標商品，經警於109年8月26日購
    得上開仿冒「DORAEMON」貼紙4件，並於109年12月2日，持
    搜索票前往臺北市○○區○○路0段000號4樓之9王雅慧住處，扣
    得如附表所示之物及已售出部分仿冒商品之犯罪所得新臺幣
    (下同)3,000元。
二、本案之證據，均引用檢察官聲請簡易判決處刑書所載（如附
    件）。
三、查本件係員警基於查緝犯罪之目的，佯裝買家向被告王雅慧
    購買如附表編號1所示仿冒「DORAEMON」指甲彩繪貼紙4件，
    實際上欠缺購買之真意而無與被告達成買賣之意思表示合致
    ，是被告此部分之販賣行為僅屬未遂，惟商標法未對販賣侵
    害商標權商品未遂之行為立法處罰。惟被告王雅慧於警詢及
    偵查中自承其已販賣少量之仿冒商品，是核被告王雅慧所為
    ，係犯商標法第97條之非法販賣侵害商標權之商品罪。被告
    意圖販賣而持有、公開陳列侵害商標權商品之低度行為，為
    其販賣之高度行為所吸收，不另論罪。又被告於109年6、7
    月間之某日起至109年12月2日為警查獲時止，陸續在社群網
    站臉書陳列附表一所示侵害商標權商品之行為，係基於單一
    犯意，在密接之時間、地點實施上揭行為，各行為之獨立性
    極為薄弱，依一般社會健全觀念，難以強行分開，刑法評價
    上應視為數陳列舉動之接續施行，合為包括之一行為予以評
    價，較為合理，故應論以接續犯之一罪。又被告以同一陳列
    侵害商標權商品行為，同時侵害如附表所示商標權人之商標
    權法益，係以一行為觸犯數相同罪名，為同種想像競合犯，
    應依刑法第55條規定，從一重處斷。
四、科刑部分：
    爰以行為人之責任為基礎，依刑法第57條規定，審酌商標有
    辨識商品來源功用，權利人須經過相當時間並投入大量資金
    於商品行銷及品質改良，始使該商標具有代表一定品質效果
    ，被告為貪圖私利，透過網路公開陳列並販賣品質低劣之仿
    冒商標商品，對商標專用權人潛在市場利益造成侵害非小，
    有礙公平交易秩序，破壞我國致力於智慧權保護之國際聲譽
    ，行為實屬不該，惟念及被告前未曾因故意犯罪受有期徒刑
    以上刑之宣告，有臺灣高等法院被告前案紀錄表可參，素行
    尚佳，雖未能與被害人達成和解，惟始終能坦承犯行之犯後
    態度，併審酌被告侵害商標權商品之件數及市價，及其犯罪
    之動機、目的、手段及家庭經濟狀況、其智識程度及於偵查
    中表明願受法院科刑之範圍等一切情狀，量處如主文主刑部
    分所示之刑，並諭知易科罰金之折算標準。
五、沒收部分：
  ㈠扣案如附表「仿冒商品及數量」欄所示之物，均確為未經如
    附表所示之商標權人授權使用之仿冒商品，有如附表「證據
    名稱及卷證出處」欄所示之鑑定報告書、商標註冊資料及經
    濟部智慧財產局商標資料檢索服務查詢結果及扣案物照片等
    附卷可參，為被告違反商標法侵害商標權之物品，應依商標
    法第98條之規定，不問屬犯人與否，宣告沒收之。
  ㈡被告因上開犯行取得之金錢共3,000 元，業據其於警詢自承
    在卷(見臺灣臺北地方檢察署110年度偵字第26829號卷，第2
    5頁)，查無刑法第38條之2第2項過苛調節條款所定得不宣告
    或酌減之情形，爰依刑法第38條之1第1項前段之規定，宣告
    沒收該等犯罪所得，並因該犯罪所得未經扣案，如全部或一
    部不能沒收或不宜執行沒收時，應依刑法第38條之1第3項規
    定，追徵其價額。
六、依刑事訴訟法第449條第1項、第3項、第450條第1項、第454
    條第2項，商標法第97條、第98條，刑法第11條前段、第41
    條第1項前段、第55條、第38條之1第1項前段、第3項，逕以
    簡易判決處刑如主文。
七、如不服本判決，得自收受送達之翌日起20日內向本院提出上
    訴狀，上訴於第二審管轄之本院合議庭（須附繕本）。
本案經檢察官呂建興聲請簡易判決處刑。　
中　　華　　民　　國　　110 　年　　11　　月　　5 　　日
　　　　　　　　　刑事第八庭    法　官　許凱傑
以上正本證明與原本無異。
如不服本判決應於收受送達後20日內向本院提出上訴書狀，並應
敘述具體理由；其未敘述上訴理由者，應於上訴期間屆滿後20日
內向本院補提理由書（均須按他造當事人之人數附繕本）「切勿
逕送上級法院」。
　　　　　　　　　　　　　　　　書記官　許翠燕
中　　華　　民　　國　　110 　年　　11　　月　　5 　　日

附錄本案所犯法條全文
商標法第97條
明知他人所為之前二條商品而販賣，或意圖販賣而持有、陳列、
輸出或輸入者，處 1 年以下有期徒刑、拘役或科或併科新臺幣
5 萬元以下罰金；透過電子媒體或網路方式為之者，亦同。

附表：     編號 商標權人名稱 商標註冊審定號 仿冒商品及數量 證據名稱及卷證出處   1 日商小學館集英社製作股份有限公司 00000000 仿冒「DORAEMON」指甲彩繪貼紙65件(含購證商品4件) 1.內政部警政署保安警察第二總隊刑事警察大隊偵二隊搜索扣押筆錄、扣押物品目錄表、扣案物及查證相片（偵卷第35至43頁）    2.商標註冊資料、鑑定報告書（偵卷第45至51頁） 2 日商三麗鷗股份有限公司 00000000 仿冒「MY MELODY」指甲彩繪貼紙911件 1.內政部警政署保安警察第二總隊刑事警察大隊偵二隊搜索扣押筆錄、扣押物品目錄表、扣案物及查證相片（偵卷第35至43頁）   2.商標註冊資料、鑑定報告書（偵卷第79頁） 

附件:
臺灣臺北地方檢察署檢察官聲請簡易判決處刑書　
                                    110年度偵字第26829號
　　被　　　告　王雅慧　女　41歲（民國00年0月00日生）
　　　　　　　　　　　　住臺北市○○區○○路0段000號4樓
　　　　　　　　　　　　　之9
　　　　　　　　　　　　國民身分證統一編號：Z000000000號
上列被告因違反商標法案件，業經偵查終結，認為宜聲請以簡易
判決處刑，茲將犯罪事實及證據並所犯法條分敘如下：　
　　　　犯罪事實
一、王雅慧基於販賣或意圖販賣而陳列仿冒商標商品之犯意，於
    民國109年6、7月間之某日，未經商標權人日商小學館集英
    社製作股份有限公司、三麗鷗股份有限公司之同意或授權，
    向大陸地區阿里巴巴網站購入仿冒哆啦A夢(註冊號00000000
    )、MY MELODY(註冊號00000000)商標之指甲彩繪貼紙，並利
    用蝦皮拍賣帳號Omichelle0帳號，公開陳列販售上開仿冒商
    標商品，經警於109年8月26日購得上開仿冒哆啦A夢貼紙4件
    ，並於109年12月2日，持搜索票前往臺北市○○區○○路0段000
    號4樓之9王雅慧住處，扣得仿冒哆啦A夢指甲彩繪貼紙65件(
    含購證商品4件)、MY MELODY指甲彩繪貼紙911件及已售出部
    分仿冒商品之犯罪所得新臺幣(下同)3000元。
二、案經內政部警政署保安警察第二總隊移送偵辦。
        證據並所犯法條    
一、上開犯罪事實，業據被告王雅慧迭於警詢及偵查中供承不諱
    ，並有該仿冒商品鑑定報告、商標資料及扣押物品目錄可佐
    ，被告所涉販賣或意圖販賣而陳列仿冒商品罪嫌，應堪認定
    。
二、核被告所為係違反商標法第97條罪嫌。請審酌被告犯後坦承
    犯行，並於偵查中表明願受科刑之範圍，量處拘役40日。又
    扣案仿冒商品及犯罪所得3000元，請依法宣告沒收。
三、依刑事訴訟法第451條第1項聲請逕以簡易判決處刑。
　　此　致
臺灣臺北地方法院
中　　華　　民　　國　 110　　年　　10　　月　　8 　　日
　　　　　　　　　　　　　　　檢　察　官  呂建興
本件正本證明與原本無異
中　　華　　民　　國　 110　　年　　10　　月　　20　　日
                              書　記　官  陳勇在

本件係依刑事訴訟法簡易程序辦理，法院簡易庭得不傳喚被告、
輔佐人、告訴人、告發人等出庭即以簡易判決處刑；被告、被害
人、告訴人等對告訴乃論案件如已達成民事和解而要撤回告訴或
對非告訴乃論案件認有受傳喚到庭陳述意見之必要時，請即另以
書狀向簡易法庭陳述或請求傳訊。 

附錄本案所犯法條全文：
商標法第97條
明知他人所為之前二條商品而販賣，或意圖販賣而持有、陳列、
輸出或輸入者，處 1 年以下有期徒刑、拘役或科或併科新臺幣
5 萬元以下罰金；透過電子媒體或網路方式為之者，亦同。